Minutes et répertoires du notaire Jean BERTRAND, 25 octobre 1804 - 11 juin 1827 (étude IX)
Archives nationales
- Répertoire(s) de Jean BERTRAND, 24 septembre 1801 - 5 janvier 1831; MC/RE/IX/14 - MC/RE/IX/19
  - Répertoire. 1810, 1er mai - 1816, 20 mars, 1er mai 1810 - 20 mars 1816; MC/RE/IX/16
    - Inventaire après décès de Anne Deferre, veuve de Charles-Baromée Louis, rue du Faubourg Montmartre, n° 13., 12 août 1812
      inventaire après décès; Faubourg-Montmartre (rue du); Deferre, Anne; Louis, Charles-Baromée
    - Inventaire après décès de Benjamin Lane, rue Caumartin, n° 16., 17 août 1812
      inventaire après décès; Lane, Benjamin
    - Inventaire après décès de Catherine Boisseau, veuve de Pierre-Bonaventure Bouché., 26 septembre 1812
      inventaire après décès; Boisseau, Catherine; Bouché, Pierre-Bonaventure
    - Inventaire après décès de Nicole Geneviève Chardon, veuve de Philippe-Marie Giss., 13 octobre 1812
      inventaire après décès; Chardon, Nicole-Geneviève; Giss, Philippe-Marie
    - Inventaire après décès de Mr le Baron Mathieu Desirat, rue Blanche, n° 15., 23 novembre 1812
      inventaire après décès; Blanche (rue); Desirat, Mathieu
    - Inventaire pour parvenir au divorce de Alexandre-Joseph de Lenferna, à Belleville, et de Angélique-Eugénie-Marie-Louise de Sampigny, son épouse, rue Sainte-Barbe, n° 9., 28 novembre 1812
      inventaire; Sainte-Barbe (rue); Lenferna (de), Alexandre-Joseph; Sampigny (de), Angélique-Eugénie-Marie-Louise
    - Inventaire après décès de Jean Saint-Falvy, demeurant rue de la Pépinière, n° 52., 3 décembre 1812
      inventaire après décès; Pépinière (rue de la); Saint-Falvy, Jean
    - Inventaire après décès de Jacques-Antoine Bonhomme, et Marie-Julliette Rigal, son épouse., 14 décembre 1812
      inventaire après décès; Bonhomme, Jacques-Antoine; Rigal, Marie-Julliette
    - Inventaire après décès de Edmée Gaupillat, rue Saint-Hyacinthe, n° 2., 16 décembre 1812
      inventaire après décès; Saint-Hyacinthe (rue); Gaupillat, Edmée
    - Inventaire après décès de Jérôme-Blaise Digard., 29 décembre 1812
      inventaire après décès; Digard, Jérôme-Blaise
    - Inventaire après décès de Marie-Charlotte-Nicolle Vignier., 12 février 1813
      inventaire après décès; Vignier, Marie-Charlotte-Nicolle
    - Inventaire après décès de Melchior-Louis Paneraie Herembourg., 15 février 1813
      inventaire après décès; Peneraie Herembourg, Melchior-Louis
    - Inventaire après décès de Michel-Pierre Reine., 24 février 1813
      inventaire après décès; Reine, Michel-Pierre
    - Inventaire après décès de Pierre-Guy Grosjean., 12 avril 1813
      inventaire après décès; Grosjean, Pierre-Guy
    - Inventaire après décès de Noël-Nicolas Mallet, rue de Jouy, n° 8., 17 mai 1813
      inventaire après décès; Jouy (rue de); Mallet, Noël-Nicolas
    - Inventaire après décès de Marie-Angélique Colrat, épouse de Jean-Louis Rivière, rue de la Cossonnerie., 3 juillet 1813
      inventaire après décès; Cossonnerie (rue de la); Colrat, Marie-Angélique; Rivière, Jean-Louis
    - Inventaire après décès de Elisabeth-Françoise Pontus, épouse de François Parvy, rue Croix des Petits Champs, n° 46., 8 juillet 1813
      inventaire après décès; Croix-des-Petits-Champs (rue); Pontus, Elisabeth-Françoise; Parvy, François
    - Inventaire après décès de Pierre Chosnel., 17 juillet 1813
      inventaire après décès; Chosnel, Pierre
    - Inventaire après décès de Melle Guenifey., 26 juillet 1813
      inventaire après décès; Guenifey (Melle)
    - Inventaire après décès de Jean-Baptiste-Denis Longuet, blanchisseur, à Suresnes., 25 août 1813
      inventaire après décès; Suresnes (Hauts-de-Seine); Longuet, Jean-Baptiste-Denis; teinturier blanchisseur
    - Inventaire après décès de Pierre Dambrun, rue Neuve de Bellechasse, n° 2., 3 septembre 1813
      inventaire après décès; Bellechasse (rue de); Dambrun, Pierre
    - Inventaire après décès de Marie-Françoise Auper, veuve de François Auribelle, rue Saint-Germain l'Auxerrois, n° 9., 1er octobre 1813
      inventaire après décès; Saint-Germain-l'Auxerrois (rue); Auper, Marie-Françoise; Auribelle, François
    - Inventaire après décès de Louis-Furcy Frion, à l'Hôtel Dieu., 2 octobre 1813
      inventaire après décès; Hôtel-Dieu; Frion, Louis-Furcy
    - Inventaire après décès de Marie-Marguerite Samon, veuve de Noël-Nicolas Mallet, rue de Jouy, n° 8., 19 octobre 1813
      inventaire après décès; Jouy (rue de); Samon, Marie-Marguerite; Mallet, Noël-Nicolas
    - Inventaire après décès de Reine Lambert, veuve de Joseph Souberbielle, chirurgien, rue d'Anjou Saint-Honoré, n° 13., 22 novembre 1813
      inventaire après décès; Anjou (rue d'); Lambert, Reine; Souberbielle, Joseph; chirurgien
    - Inventaire après décès de Nicolas-Charles Marie, ex-juge de paix, rue Basse Porte Sait-Denis, n° 26., 6 décembre 1813
      inventaire après décès; Basse-Porte-Saint-Denis (rue); Marie, Nicolas-Charles; juge
    - Inventaire après décès: Mien, Adélaïde-Marie. Durand, Michel-Pierre (épouse). Mathurins-Saint-Jacques (rue des), n° 14., 12 janvier 1814
      inventaire après décès; Mathurins-Saint-Jacques (rue des); Durand, Michel-Pierre; Mien, Adélaïde-Marie
    - Inventaire après décès de Adélaïde-Marie Mien, épouse de Michel-Pierre Durand, rue des Mathurins Saint-Jacques, n° 14., 12 janvier 1814
      inventaire après décès; Mathurins-Saint-Jacques (rue des); Mien, Adélaïde-Marie; Durand, Michel-Pierre
    - Inventaire après décès: Foix, Jeanne-Gabrielle. Lemaistre, Isaac (veuve). Hauteville (rue), n° 28., 9 mars 1814
      inventaire après décès; Hauteville (rue d'); Lemaistre, Isaac; Foix, Jeanne-Gabrielle
    - Inventaire après décès de Jeanne-Gabrielle Soex, veuve de Isaac Lemaistre, rue Hauteville, n° 28., 9 mars 1814
      inventaire après décès; Hauteville (rue d'); Soex, Jeanne-Gabrielle; Lemaistre, Isaac
    - Inventaire après décès: Demeunier, Jean-Nicolas (comte de l'Empire). Ménars (rue de), n° 14. Sénateur. grand officier de la Légion d'honneur, 29 mars 1814
      inventaire après décès; Ménars (rue); Demeunier, Jean-Nicolas; sénateur
    - Inventaire après décès de Jean-Nicolas Démeunier, sénateur, comte de l'Empire, grand officier de la légion d'honneur, rue Ménars, n° 14., 29 mars 1814
    - Inventaire après décès: Pettit, Louis-Charles; Aubery, Marie-Alexandrine (sa veuve)., 29 avril 1814
      inventaire après décès; Pettit, Louis-Charles; Aubery, Marie-Alexandrine
    - Inventaire après décès de Louis-Charles Pettit, et de Marie-Alexandrine Aubery, sa veuve., 30 avril 1814
    - Inventaire après décès: Furgault, Charles. Saint-Martin (rue), n° 137., 5 mai 1814
      inventaire après décès; Saint-Martin (rue); Furgault, Charles
    - Inventaire après décès de Charles Furgault, rue Saint-Martin, n° 137., 5 mai 1814
    - Inventaire après décès: Cocher, Marguerite. Dedain, Amand (épouse). Saint-Sauveur (rue), n° 36., 11 mai 1814
      inventaire après décès; Saint-Sauveur (rue); Dedain, Amand; Cocher, Marguerite
    - Inventaire après décès de Marguerite Cocher, épouse d'Amand Dédain, rue Saint-Sauveur, n° 36., 11 mai 1814
      inventaire après décès; Saint-Sauveur (rue); Cocher, Marguerite; Dédain, Amand
    - Inventaire après décès: Guenifey, Claude-Jean-Baptiste., 11 juin 1814
      inventaire après décès; Guenifey, Claude-Jean-Baptiste
    - Inventaire après décès de Claude-Jean-Baptiste Guenifey., 11 juin 1814
    - Inventaire après décès: Portier, Charlotte-Aurélie. Caplain, Baptiste-François (épouse). Hauteville (rue), n° 37. Epicier (ancien marchand), 14 juin 1814
      inventaire après décès; Hauteville (rue d'); Caplain, Baptiste-François; Portier, Charlotte-Aurélie; commerçant
    - Inventaire après décès de Charlotte-Aurélie Portier, épouse de Baptiste-François Caplain, ancien marchand épicier, rue Hauteville, n° 37., 14 juin 1814
      inventaire après décès; Hauteville (rue d'); Portier, Charlotte-Aurélie; Caplain, Baptiste-François; commerçant
    - Inventaire après décès de Adélaïde Lafargue, épouse de Théophile-Hippolyte Blanchon., 22 août 1814
      inventaire après décès; Lafargue, Adélaïde; Blanchon, Théophile-Hippolyte
    - Inventaire après décès de François Buteau, maître serrurier, rue du Grand Hurleur, n° 10., 8 septembre 1814
      inventaire après décès; Grand-Hurleur (rue du); Buteau, François; serrurier
    - Inventaire après décès de André Lefebvre, directeur des charrois militaires, rue Jacob, n° 21., 10 octobre 1814
      inventaire après décès; Jacob (rue); Lefebvre, André; administrateur
    - Inventaire après décès de Madeleine-Elisabeth Levasseur, veuve de Michel-François Tremblay., 5 décembre 1814
      inventaire après décès; Levasseur, Madeleine-Elisabeth; Tremblay, Michel-François
    - Inventaire après décès de Charles Fretté de Deliévreville, rue Louis Legrand, n° 1., 9 décembre 1814
      inventaire après décès; Louis-Le-Grand (rue); Fretté de Deliévreville, Charles
    - Suite d'un procès verbal de défaut du 22 décembre 1814. Inventaire après décès de Jeanne-Agathe Leproux de la Rivierre, veuve de Louis-Melchior Mottet.
      inventaire après décès; Leproux de la Rivierre, Jeanne-Agathe; Mottet, Louis-Melchior
    - Inventaire après décès de Jeanne Mairet, épouse de Jean-Claude Bressieux., 13 janvier 1815
      inventaire après décès; Mairet, Jeanne; Bressieux, Jean-Claude
    - Inventaire après décès de Marie-Rose Billouard, veuve en 1ères noces de André-Philippe Suffroux, et en 2èmes noces de Edmé Chigot., 9 février 1815
      inventaire après décès; Billouard, Marie-Rose; Chigot, Edmé; Suffroux, André-Philippe
    - Inventaire après décès de Anne Gorin, veuve de Augustin-Jean Pellettier., 26 avril 1815
      inventaire après décès; Gorin, Anne; Pellettier, Augustin-Jean
    - Inventaire après décès de Jean-Joseph Ambard, rue du Bac, n° 14., 26 avril 1815
      inventaire après décès; Bac (rue du); Ambard, Jean-Joseph
    - Inventaire après décès de Laurent Labour., 3 mai 1815
      inventaire après décès; Labour, Laurent
    - Inventaire après décès de Jean-Pierre Gautier., 25 mai 1815
      inventaire après décès; Gautier, Jean-Pierre
    - Inventaire après décès de Jeanne Richard, veuve en 1ères noces de Hector Duhaion, et veuve en 2èmes noces de Jean Henry., 10 août 1815
      inventaire après décès; Richard, Jeanne; Henry, Jean; Duhaion, Hector
    - Inventaire après décès de Marie-Madeleine-Rose Bertrand, épouse de Jean-Pierre-François Brazier, quai de la Tournelle, n° 39., 7 septembre 1815
      inventaire après décès; Tournelle (quai de la); Bertrand, Marie-Madeleine-Rose; Brazier, Jean-Pierre-François
    - Inventaire après décès de Marie-Josèphe-Françoise-Bonne Deshaultes, veuve de Jean-Louis de Maleteste., 22 septembre 1815
      inventaire après décès; Deshaultes, Marie-Josèphe-Françoise-Bonne; Maleteste (de), Jean-Louis
    - Inventaire après décès de Pierre Trochot, marchand boucher, cour Saint-Martin, rue Royale, n° 3 et n° 5., 11 octobre 1815
      inventaire après décès; Royale (rue); Saint-Martin (cour); Trochot, Pierre; boucher
    - Inventaire après décès de Claudine Detour, veuve de Louis Bouchet., 20 octobre 1815
      inventaire après décès; Detour, Claudine; Bouchet, Louis
    - Inventaire après décès de Jacques-Wulfran d'Alton, rue Chauchat, n° 3., 2 novembre 1815
      inventaire après décès; Chauchat (rue); Alton, Jacques-Wulfran d'
    - Inventaire après décès de Philippe Bourotte ex-commissaire ordonnateur., 28 novembre 1815
      inventaire après décès; Bourotte, Philippe; officier (armée)
    - Inventaire après décès de François-Honoré-Alexis-Emmanuel Gez, ancien commissaire de 1ère classe de la Marine., 3 janvier 1816
      inventaire après décès; Gez, François-Honoré-Alexis-Emmanuel; commissaire de la marine (Ancien Régime)
    - Inventaire après décès de Jean Sutton de Clonard, commis principal de la Marine., 9 février 1816
      inventaire après décès; Sutton de Clonard, Jean
    - Inventaire après décès de Jeanne-Elisabeth Vignier, rue des Deux Boules, n° 11., 15 février 1816
      inventaire après décès; Deux-Boules (rue des); Vignier, Jeanne-Elisabeth
    - Inventaire après décès de Marie-Françoise Boucault, veuve de Pierre-Eustache Frottin., 23 février 1816
      inventaire après décès; Boucault, Marie-Françoise; Frottin, Pierre-Eustache
    - Inventaire après décès de Michel-Marie Clavareau, architecte, rue des Grands Augustins, n° 21., 6 mars 1816
      Acte passé par-devant un notaire substituant:
      Me Bertrand.
      inventaire après décès; Grands-Augustins (quai des); Clavareau, Michel-Marie; architecte
    - Inventaire après décès de Marie-Jeanne Lefort, épouse de Michel-François Dovillier., 20 mars 1816
      inventaire après décès; Lefort, Marie-Jeanne; Dovillier, Michel-François
  - Répertoire. 1816, 20 mars - 1821, 31 octobre, 20 mars 1816 - 31 octobre 1821; MC/RE/IX/17
    - Inventaire après décès de Jean-Louis Prévot., 22 mars 1816
      MC/RE/IX/17
      inventaire après décès; Prévot, Jean-Louis
    - Inventaire après décès de Louis-Gaspard Marquia, docteur en chirurgie, rue Neuve des Petits Champs, n° 14., 2 avril 1816
      inventaire après décès; Neuve-des-Petits-Champs (rue); Marquia, Louis-Gaspard; docteur d'université
    - Inventaire après décès de Louis-Pierre Boucher, rue du Mont Blanc, n° 10., 10 avril 1816
      inventaire après décès; Mont-Blanc (rue du); Boucher, Louis-Pierre
    - Inventaire après décès de Alexandre-Joachim Delarche, rue Saint-Georges, n° 10., 15 avril 1816
      13 novembre 1819, procès-verbal de la liquidation de la succession de Alexandre-Joachim Delarche, propriétaire, décédé le 22 mars 1816, RE/XIX/8.
      inventaire après décès; liquidation; Saint-Georges (rue); Delarche, Alexandre-Joachim
    - Inventaire après décès de Marie-Emilie Briand, épouse divorcée en 1ères noces de Louis-Antoine Tavez, et épouse en 2èmes noces de Joseph-Alexandre Faure., 20 avril 1816
      inventaire après décès; Briand, Marie-Emilie; Faure, Joseph-Alexandre; Tavez, Louis-Antoine
    - Inventaire après décès de Eulalie Daniel, veuve de Louis-Marie Dejazet., 24 avril 1816
      inventaire après décès; Daniel, Eulalie; Dejazet, Louis-Marie
    - Inventaire après décès de Michel-Ange-Alexandre Bocchini, inspecteur des vivres de l'armée française, 27 août 1816
      inventaire après décès; Bocchini, Michel-Ange-Alexandre; inspecteur
    - Inventaire après décès de Jeanne Lafargue, épouse de Jean-Jacques Delaporte, médecin, rue Neuve des Petits Champs, n° 77., 25 septembre 1816
      inventaire après décès; Neuve-des-Petits-Champs (rue); Lafargue, Jeanne; Delaporte, Jean-Jacques; médecin
    - Inventaire après décès de Nicolas Bronner, receveur particulier des finances, au Havre., 26 septembre 1816
      inventaire après décès; Le Havre (Seine-Maritime); Bronnet, Nicolas; comptable
    - Inventaire après décès de Claude-François-Marie Ramya de saint-Aubain, ex-capitaine au 88e de ligue, et chevalier de l'ordre royal de la légion d'honneur., 2 octobre 1816
      inventaire après décès; Ramya de Saint-Aubain, Claude-François-Marie; officier (armée)
    - Inventaire après décès de Maximilien-Joseph Leyr, ancien docteur en médecine., 14 octobre 1816
      inventaire après décès; Leyr, Maximilien-Joseph; docteur d'université
    - Inventaire après décès de Marie-Victoire Baillon, veuve de Pierre Greppin., 21 octobre 1816
      inventaire après décès; Baillon, Marie-Victoire; Greppin, Pierre
    - Inventaire après décès de Anne-Madeleine Deloron, épouse de Jean-François Mégard, rue Caumartin, n° 27., 26 novembre 1816
      inventaire après décès; Deloron, Anne-Madeleine; Mégard, Jean-François
    - Inventaire après décès de Louis-jean-Baptiste Groslevin, ancien directeur des contributions directes du département de la Lys., 2 décembre 1816
      inventaire après décès; Lys (France, département, 1795-1814); Pays-Bas; Groslevin, Louis-Jean-Baptiste
    - Inventaire après décès de Jean-Richard Lafargue, contrôleur employé à la loterie royale, rue Furstemberg, n° 8 ter., 10 janvier 1817
      inventaire après décès; Furstemberg (rue de); Lafargue, Jean-Richard; fonctionnaire
    - Inventaire après décès de Jean-Baptiste-Claude Allevin., 15 janvier 1817
      inventaire après décès; Allevin, Jean-Baptiste-Claude
    - Inventaire après décès de Luc-Charles-Joseph Corazza., 18 avril 1817
      inventaire après décès; Corazza, Luc-Charles-Joseph
    - Inventaire après décès de Marie-Françoise Thevenin, veuve de Alexandre Boullée, maître de forges., 5 mai 1817
      inventaire après décès; Thevenin, Marie-Françoise; Boullée, Alexandre; chef d'entreprise
    - Inventaire après décès de Etienne-Louis Bonnard, ancien avocat, place des Victoires, n° 2., 5 mai 1817
      inventaire après décès; Victoires (place des); Bonnard, Etienne-Louis; avocat
    - Inventaire après décès de Antoine Coquillon, homme de confiance, rue de Montmorency, n° 7., 28 mai 1817
      inventaire après décès; Montmorency (rue de); Coquillon, Antoine; secrétaire
    - Inventaire après décès de Nicolas Janton, entrepreneur de bâtiment rue des Chaussée des Minimes, n° 9., 2 juin 1817
      inventaire après décès; Chaussée-des-Minimes (rue de la); Janton, Nicolas; chef d'entreprise
    - Inventaire après décès de Pierre-Benjamin Chastenet, ancien prieur au Parlement., 10 juin 1817
      inventaire après décès; Chastenet, Pierre-Benjamin; procureur de justice (Ancien Régime)
    - Inventaire après décès de Jacques Demars, ouvrier chapelier, rue du Mouton, n° 4., 11 juin 1817
      inventaire après décès; Mouton (rue du); Demars, Jacques; fabricant d'accessoires vestimentaires
    - Inventaire après décès de Marie-Anne-Angélique Bedane, veuve en 1ères noces de Henri Moreau, et veuve en 2èmes noces de Georges Caminet., 23 juillet 1817
      inventaire après décès; Bedane, Marie-Anne-Angélique; Caminet, Georges; Moreau, Henri
    - Inventaire après décès de Jacques Bidermann, rue de Paradis, Faubourg Poissonnière, n° 18., 24 juillet 1817
      inventaire après décès; Paradis (rue de); Poissonnière (faubourg); Bidermann, Jacques
    - Inventaire après décès de Colombe Hoche, épouse de Jean-Claude Exharlod, rue Saint-Denis, n° 348., 18 août 1817
      inventaire après décès; Saint-Denis (rue); Hoche, Colombe; Jean-Claude Exharlod
    - Inventaire après décès de Antoine-Marcel-Arnould Desartrouville, rue Neuve des Petits Champs, n° 99., 26 août 1817
      inventaire après décès; Neuve-des-Petits-Champs (rue); Desartrouville, Antoine-Marcel-Arnould
    - Inventaire après décès de Marie-Jeanne Benoist, épouse de Hubert-Joseph Guichard, passage des Chartreux, n° 9., 6 septembre 1817
      inventaire après décès; Chartreux (passage des); Benoist, Marie-Jeanne; Guichard, Hubert-Joseph
    - Inventaire après décès de Jean-Yves-Honoré Blainvillain Delepine, rue Saint-Honoré, n° 274., 17 septembre 1817
      inventaire après décès; Saint-Honoré (rue); Blainvillain Delepine, Jean-Yves-Honoré
    - Inventaire après décès de Pierre-Jacques Sainton., 3 octobre 1817
      inventaire après décès; Sainton, Pierre-Jacques
    - Inventaire après décès de Anne-Antoinette Ulrich, seconde épouse de Michel-Pierre Durand, imprimeur en taille douce, rue des mathurins Saint-Jacques, n° 14., 8 novembre 1817
      inventaire après décès; Mathurins-Saint-Jacques (rue des); Ulrich, Anne-Antoinette; Durand, Michel-Pierre; imprimeur
    - Inventaire après décès de Jérôme-Nicolas-Gilles Trudon, rue de Charonne, n° 46., 3 décembre 1817
      inventaire après décès; Charonne (rue de); Trudon, Jérôme-Nicolas-Gilles
    - Inventaire après décès de Jean-François-René Meric, rue du Marché Saint-Honoré, n° 30., 3 décembre 1817
      inventaire après décès; Marché-Saint-Honoré (rue du); Meric, Jean-François-René
    - Inventaire après décès de Adélaïde-Marie Prestat, veuve de Pierre-Jacques Sainton, marchand de vins., 26 décembre 1817
      inventaire après décès; Prestat, Adélaïde-Marie; Sainton, Pierre-Jacques; commerçant
    - Inventaire après décès de Marie-Catherine Sandrin., 12 janvier 1818
      inventaire après décès; Sandrin, Marie-Catherine
    - Inventaire après décès de Jean-Philippe Richard, rue Charlot, n° 18., 27 janvier 1818
      inventaire après décès; Charlot (rue); Richard, Jean-Philippe
    - Inventaire après décès de Louis-Stanislas Gouland, sculpteur, rue du Faubourg Saint-Denis, n° 56., 24 février 1818
      inventaire après décès; Faubourg-Saint-Denis (rue du); Gouland, Louis-Stanislas; sculpteur
    - Inventaire après décès de Jean-Baptiste Mesnard, rue Sainte-Anne, n° 71., 30 mars 1818
      inventaire après décès; Sainte-Anne (rue); Mesnard, Jean-Baptiste
    - Inventaire après décès de Jacques-Alexandre Vassal, marchand de vins en gros, quai de la Grève, n° 6., 11 avril 1818
      inventaire après décès; Grève (quai de la); Vassal, Jacques-Alexandre; commerçant
    - Inventaire après décès de Angélique-Cécile Bazin, épouse de François-Simon-Débastien Lelièvre., 16 avril 1818
      inventaire après décès; Bazin, Angélique-Cécile; Lelièvre, François-Simon-Sébastien
    - Inventaire après décès de Jean-Baptiste Chevalier Montainville., 27 avril 1818
      inventaire après décès; Chevalier Montainville, Jean-Baptiste
    - Inventaire après décès de Charlotte Brillon, épouse de Léon Fould., 4 mai 1818
      inventaire après décès; Brillon, Charlotte; Fould, Léon
    - Inventaire après décès de Claude-Simon Pagot, rue de la Chaise, n° 6., 6 mai 1818
      inventaire après décès; Chaise (rue de la); Pagot, Claude-Simon
    - Inventaire après décès de Etienne-Joseph Willaumez., 8 mai 1818
      inventaire après décès; Willaumez, Etienne-Joseph
    - Inventaire après décès de Mr le comte Armand-Remond de Montmort Dudognon., 14 mai 1818
      inventaire après décès; Montmort Dudognon (de), Armond, Remond
    - Suite d'un procès verbal du 7 mai 1818. Inventaire après décès de Angélique Leroux, épouse de Antoine Bodet., 19 mai 1818
      inventaire après décès; Leroux, Angélique; Bodet, Antoine
    - Inventaire après décès de Pierre-Vincent de Paule Chabouillé., 28 mai 1818
      inventaire après décès; Chabouillé, Pierre-Vincent de Paule
    - Inventaire après décès de Etienne Carrer., 8 juin 1818
      inventaire après décès; Carrer, Etienne
    - Inventaire après décès de Louis-Marie Roussel, marchand de vins., 23 juin 1818
      inventaire après décès; Roussel, Louis-Marie; commerçant
    - Inventaire après décès de Marie Boulleux, veuve de Jean Bertrand., 31 août 1818
      inventaire après décès; Boulleux, Marie; Bertrand, Jean
    - Inventaire après décès de Louis-Alexandre-Laurent Jaquepée., 7 octobre 1818
      inventaire après décès; Jacquepée, Louis-Alexandre-Laurent
    - Inventaire après décès de Laure-Félicité-Louise Coqueley de Chaussepierre, épouse de François-Marie-Annibal Montamant., 7 octobre 1818
      inventaire après décès; Coqueley de Chaussepierre, Laure-Félicité-Louise; Montamant, François-Marie-Annibal
    - Inventaire après décès de Robert-Louis-Pierre Maille., 16 octobre 1818
      inventaire après décès; Maille, Robert-Louis-Pierre
    - Inventaire après décès de Marie-Gabrielle Jouhand Lavalade, épouse de Pierre-Thomas-Constantin Gombault., 26 octobre 1818
      inventaire après décès; Jouhand Lavalade, Marie-Gabrielle; Gombault, Pierre-Thomas-Constantin
    - Inventaire après décès de Marie-Dominique Roblastre, veuve de Guillaume Fremont., 28 décembre 1818
      inventaire après décès; Roblastre, Marie-Dominique; Fremont, Guillaume
    - Inventaire après décès de Louis-Alexandre Saint-André, ancien négociant, à Passy., 12 janvier 1819
      inventaire après décès; Passy (ancienne commune); Saint-André, Louis-Alexandre; négociant
    - Inventaire après décès de Jacques Prestat., 14 janvier 1819
      inventaire après décès; Prestat, Jacques
    - Inventaire après décès de Charlotte Voisin, épouse de Charles-Louis Girault, agent de surveillance de l'hospice de la pitié., 26 janvier 1819